臺灣臺中地方法院民事判決
111年度沙簡字第146號
原      告  張興文  
訴訟代理人  薛政豪  
被      告  張秀娟  

上列當事人間請求遷讓房屋等事件，經本院於民國111年8月16日
言詞辯論終結，判決如下：
    主      文
被告應給付原告新臺幣捌萬肆仟肆佰捌拾柒元，及自民國一一○
年十一月十二日起至清償日止，按週年利率百分之五計算之利息
。
原告其餘之訴駁回。
訴訟費用（除減縮部分外）由被告負擔百分之五十，餘由原告負
擔。
本判決原告勝訴部分得假執行。但被告如以新臺幣捌萬肆仟肆佰
捌拾柒元為原告預供擔保後，得免為假執行。
原告其餘假執行之聲請駁回。
    事實及理由
壹、程序方面：
    按原告於判決確定前，得撤回訴之全部或一部。但被告已為
    本案之言詞辯論者，應得其同意。訴之撤回應以書狀為之。
    但於期日，得以言詞向法院或受命法官為之。以言詞所為訴
    之撤回，應記載於筆錄，如他造不在場，應將筆錄送達。訴
    之撤回，被告於期日到場，未為同意與否之表示者，自該期
    日起；其未於期日到場或係以書狀撤回者，自前項筆錄或撤
    回書狀送達之日起，10日內未提出異議者，視為同意撤回，
    民事訴訟法第262條定有明文，依同法第436條第2項規定於
    簡易程序準用之。經查，原告起訴時原訴之聲明第一項請求
    被告應將門牌號碼臺中市○○區○○○路000巷00號房屋（下稱系
    爭房屋）騰空遷讓返還予原告（見本院卷第15頁），嗣後，
    原告訴訟代理人於民國111年8月16日本院言詞辯論期日當庭
    表示撤回前開第一項聲明，業經記明筆錄在卷（見本院卷第
    436頁），而被告於該期日到庭並為言詞辯論（見本院卷第4
    37頁），被告雖未為同意與否之表示，然迄未提出異議，揆
    諸前揭說明，視為同意撤回，是以，原告此部分撤回，合於
    前開規定，應予准許。
貳、實體方面：
一、原告主張：（一）兩造於110年6月14日簽訂「房屋租賃契約
    書」（下稱系爭租賃契約），約定被告向原告承租門牌號碼
    臺中市○○區○○○路000巷00號房屋（即系爭房屋），租賃期間
    自110年6月15日起至112年6月14日止，每月租金為新臺幣 
    （下同）18,000元，及押金為36,000元，且原告已依約將系
    爭房屋交付被告使用。嗣因系爭房屋有漏水情形，故兩造約
    定自110年7月15日至同年9月14日止共計2個月，每月租金為
    16,000元。（二）被告未依約給付租金，迄今尚積欠租金合
    計128,000元：1.110年8月（自110年8月15日起至同年9月14
    日止），全部租金18,000元，少付2,000元。2.110年9月（
    自110年9月15日起至同年10月14日止），全部租金18,000元
    ，全部沒繳。3.110年10月（自110年10月15日至同年11月14
    日止），全部租金18,000元，全部沒繳。4.110年11月（自1
    10年11月15日起至同年12月14日止），全部租金18,000元，
    全部沒繳。5.110年12月（自110年12月15日起至111年1月14
    日止），全部租金18,000元，全部沒繳。6.111年1月（自11
    1年1月15日起至同年2月14日止），全部租金18,000元，全
    部沒繳。7.111年2月（自111年2月15日起至同年3月14日止
    ），全部租金18,000元，全部沒繳。8.111年3月（自111年3
    月15日起至同年4月14日止），全部租金18,000元，全部沒
    繳。（三）依系爭租賃契約第5條記載系爭房屋之水費、電
    費、瓦斯費均由被告負擔，詎被告未依約繳納，迄今尚積欠
    下列費用：1.水費476元：（1）111年1月水費359元。（2）
    111年3月水費117元。2.瓦斯費1,210元：（1）110年6月瓦
    斯費124元。（2）110年8月瓦斯費657元。（3）110年10月
    瓦斯費429元。3.電費12,398元：（1）110年9月電費387元
    。（2）110年11月電費11,424元。（3）110年11月電費587
    元。（四）被告霸佔系爭房屋卻又拒繳租金、水費、電費、
    瓦斯費，且原本約定系爭房屋做為住宅使用，被告卻擺設20
    、30尊神明雕像，疑作為公廟使用。原告雖感無奈，但仍希
    望理性解決，故兩造於110年10月4日簽署「切結書」（下稱
    系爭切結書），被告承諾於110年10月25日前搬遷，原告同
    意免除110年9月15日至同年10月25日租金，且不向被告請求
    於110年10月4日之前所積欠水費、瓦斯費，甚至原告將押租
    金36,000元扣除110年9、10月電費合計11,424元後，已將剩
    餘款項退還被告。（五）於111年3月11日臺灣臺中地方檢察
    署偵訊期日，因檢察官要求被告返還系爭房屋，故被告於同
    年月14日返還系爭房屋，原告訴訟代理人有於同日進入系爭
    房屋確認。（六）綜上所述，爰依系爭租賃契約之法律關係
    提起本件訴訟，請求被告給付前揭租金、水費、電費、瓦斯
    費合計142,084元（計算式：128000元＋476元＋1210元＋12398
    元＝142084元）等語。並聲明：（一）被告應給付原告142,0
    84元及自起訴狀繕本送達被告之翌日（即110年11月12日）
    起至清償日止，按週年利率百分之5計算之利息。（二）願
    供擔保，請准宣告假執行。　
二、被告則以：（一）被告於111年2月19日搬離系爭房屋，且被
    告於111年3月11日臺灣臺中地方檢察署111年度偵字第8542
    號妨害自由案件之偵訊期日，已將此事告知原告訴訟代理人
    薛政豪。（二）原告主張被告積欠110年6月租金18,000元（
    自110年6月15日起至同年7月14日止），及110年7月租金16,
    000元（自110年7月15日起至同年8月14日止），及110年8月
    租金16,000元（自110年8月15日起至同年9月14日止），因
    被告已於110年7月21日轉帳18,000元，及於同年8月2日轉帳
    18,000元，及於同年8月20日轉帳8,000元，及於同年8月25
    日轉帳8,000元，故此租金部分已由原告受領完畢。（三）
　　被告有繳納水費、電費，亦有繳納瓦斯費至110年10月，且
    系爭切結書記載扣除電費乙節，係指扣除110年9、10月電費
    合計11,424元等語資為抗辯。並聲明：（一）原告之訴駁回
    。（二）如受不利判決，願供擔保，請准宣告免為假執行。
    　　
三、本院之判斷：
（一）原告主張：兩造於110年6月14日簽訂「房屋租賃契約書」
      （即系爭租賃契約），約定被告向原告承租門牌號碼臺中
      市○○區○○○路000巷00號房屋（即系爭房屋），租賃期間自
      110年6月15日起至112年6月14日止，每月租金為18,000元
      ，及押金為36,000元，且原告已依約將系爭房屋交付被告
      使用等情，業據其提出「房屋租賃契約書」影本為證（見
      本院卷第46至62頁），並為被告所不爭執（見本院卷第10
      9至111頁），自堪信為真實。
（二）原告主張：兩造於110年10月4日簽署「切結書」（即系爭
      切結書），被告承諾於110年10月25日前搬遷，且原告同
      意不向被告請求於110年10月4日之前所積欠水費、瓦斯費
      ，甚至原告將押租金36,000元扣除110年9、10月電費合計
      11,424元後，已將剩餘款項退還被告等情，業據其提出「
      切結書」影本為證（見本院卷第25至27頁），並為被告所
      不爭執（見本院卷第439頁），自堪信為真實。　　　
（三）被告辯稱：被告於111年2月19日搬離系爭房屋，且被告於
      111年3月11日臺灣臺中地方檢察署111年度偵字第8542號
      妨害自由案件之偵訊期日，已將此事告知原告訴訟代理人
      薛政豪等語，原告則主張被告係於111年3月14日返還系爭
      房屋等情，經查：
　　1.按當事人主張有利於己之事實者，就其事實有舉證之責任
      ，民事訴訟法第277條前段定有明文。查被告所辯前情，
      為原告所否認，揆諸前揭說明，被告應就其前揭所辯有利
      於己之事實，負舉證責任。
　　2.觀諸被告提出臺灣臺中地方檢察署刑事傳票影本，充其量
      僅記載該署111年度偵字第8542號妨害自由案件，通知被
      告應於111年3月11日下午2時30分至該署應訊乙節（見本
      院卷第337頁），尚難據此逕行推論有如前開被告所辯其
      於111年2月19日搬離系爭房屋乙節。
　  3.此外，被告復未就其所辯前詞，提出其他證據以實其說，
      自難信為真實。從而，被告所辯前詞，尚非可採。
（四）關於原告請求租金部分：　　　
　　1.按債權人向債務人表示免除其債務之意思者，債之關係消
      滅，民法第343條定有明文。
　　2.觀諸「民事起訴狀」第4頁第5段記載：「五、另就被告積
      欠費用說明，…：另被告積欠110年6月15日至7月14日之房
      租18000元、7月15日至 8月14日之房租16000元(因系爭房
      屋有漏水情狀，故雙方當時約定該月租金減少2000元)、8
      月15日至 9月14日之房租16000元(因系爭房屋有漏水情狀
      ，故雙方當時約定該月租金減少2000元)。…。」等語（見
      本院卷第21頁），足見因系爭房屋有漏水情狀，故兩造約
      定110年8月租金（自110年8月15日起至同年9月14日）為1
      6,000元，則原告主張110年8月（自110年8月15日起至同
      年9月14日止），全部租金18,000元，少付2,000元等情，
      尚非可採。從而，原告請求被告給付110年8月租金2,000
      元，為無理由，不應准許。　
　　3.依系爭切結書記載：「1：出租方（所有權人）：張興文
      小姐同意不收取中華民國110年9月份及中華民國110年10
      月份房屋租金，並願承諾負責承租方：張秀娟小姐繳納所
      有前欠及租賃期間積欠水費及瓦斯費用等費用…。」等語
      （見本院卷第25頁），足見兩造於110年10月4日簽署系爭
      切結書，原告已向被告表示免除其110年9、10月租金債務
      之意思，揆諸前揭說明，此部分債務消滅。從而，原告請
      求被告給付110年9月（自110年9月15日起至同年10月14日
      止）租金18,000元，及110年10月（自110年10月15日起至
      同年11月14日止）租金18,000元，為無理由，不應准許。
  　4.原告訴訟代理人於111年5月25日本院言詞辯論期日陳稱：
      刑事案件於111年3月11日開庭，檢察官有要求被告要返還
      房屋，故被告於同年月14日返還系爭房屋，原告訴訟代理
      人有於同日進入系爭房屋確認等語（見本院卷第354頁）
      ，足見原告自承被告已於111年3月14日返還系爭房屋，自
      此以後被告既未占有使用系爭房，原告顯無從請求被告給
      付租金。從而，原告請求被告給付111年3月（自111年3月
      15日起至同年4月14日止）租金18,000元，為無理由，不
      應准許。
　　5.原告主張被告積欠110年11月（自110年11月15日起至同年
      12月14日止）租金18,000元，及110年12月（自110年12月
      15日起至111年1月14日止）租金18,000元，及111年1月（
      自111年1月15日起至同年2月14日止）租金18,000元，及1
      11年2月（自111年2月15日起至同年3月14日止）租金18,0
      00元等情，核與被告於111年8月16日本院言詞辯論期日陳
      稱：110年10月發生糾紛後就沒有再給付租金等語（見本
      院卷第438頁），大致相符，是以，原告主張前情，應堪
      採信。
　　6.綜上以析，原告請求被告給付110年11月租金18,000元、
      同年12月租金18,000元及111年1月租金18,000元、同年2
      月租金18,000元，合計72,000元（計算式：18000元×4個
      月＝72000元），為有理由，應予准許，至逾此部分之請求
      ，則屬無據，不應准許。　
（五）關於原告請求水費部分：　　　
    1.原告主張：依系爭租賃契約第5條記載系爭房屋之水費應
      由被告負擔，詎被告未依約繳納，迄今尚積欠水費476元
      （包含111年1月水費359元及同年3月水費117元）等情，
      業據其提出與所述相符之「房屋租賃契約書」、台灣自來
      水公司繳費憑證等影本為證（見本院卷第46至62頁及第40
      7頁），自堪信為真實。
　　2.被告辯稱其有繳納水費乙節，並未提出任何證據以實其說
      ，自難信為真實。則被告所辯前詞，尚非可採。
　　3.從而，原告請求被告給付111年1、3月水費合計476元，為
      有理由，應予准許。　
（六）關於原告請求瓦斯費部分：　　　　
    1.原告固主張：依系爭租賃契約第5條記載系爭房屋之瓦斯
      費應由被告負擔，詎被告未依約繳納，迄今尚積欠瓦斯費
      1,210元（包含110年6月瓦斯費124元，及同年8月瓦斯費6
      57元，及同年10月瓦斯費429元）等情，並提出「房屋租
      賃契約書」、欣彰天然氣股份有限公司用戶氣價資料列印
      等影本為證（見本院卷第46至62頁及第409頁），惟查，
      依系爭切結書記載：「1：出租方（所有權人）：張興文
      小姐同意不收取中華民國110年9月份及中華民國110年10
      月份房屋租金，並願承諾負責承租方：張秀娟小姐繳納所
      有前欠及租賃期間積欠水費及瓦斯費用等費用…。」等語
      （見本院卷第25頁），足見兩造於110年10月4日簽署系爭
      切結書，原告已向被告表示免除其110年6、8、10月瓦斯
      費債務之意思，揆諸前揭說明，此部分債務消滅。
　　2.從而，原告請求被告給付110年6、8、10月瓦斯費合計1,2
      10元，為無理由，不應准許。　
（七）關於原告請求電費部分：　　　　
　  1.原告主張：依系爭租賃契約第5條記載系爭房屋之電費應
      由被告負擔，詎被告未依約繳納，迄今尚積欠電費12,398
      元（包含110年9月電費387元，及同年11月電費11,424元
      ，及同年12月電費587元）等情，並提出「房屋租賃契約
      書」、台灣電力公司繳費憑證等影本為證（見本院卷第46
      至62頁及第401、405頁），被告則辯稱：系爭切結書記載
      扣除電費乙節，係指扣除110年9、10月電費合計11,424元
      等語，復查：（1）觀諸系爭切結書記載：「2.承租方（
      張秀娟小姐）及其保證人（黃怡萱小姐）保證確定收取退
      還之保證金新臺幣參萬陸千元（扣除應付之電費）…。」
      等語（見本院卷第25頁），參以，原告訴訟代理人於111
      年8月16日本院言詞辯論期日陳稱：「切結書扣電費11424
      元是110年9、10月份的電費。」等語（見本院卷第438頁
      ），足見兩造於110年10月4日簽署系爭切結書時，原告已
      以押金36,000元扣除110年9、10月電費，是以，原告主張
      110年9月電費387元，業經被告以押金清償完畢。　
　　2.被告辯稱其有繳納110年11、12月電費乙節，並未提出任
      何證據以實其說，自難信為真實。則被告所辯前詞，尚非
      可採。
　　3.從而，原告請求被告給付110年11月電費11,424元，及同
      年12月電費587元，合計12,011元，為有理由，應予准許
      ，至逾此部分之請求，則屬無據，不應准許。
（八）按給付有確定期限者，債務人自期限屆滿時起，負遲延責
      任；給付無確定期限者，債務人於債權人得請求給付時，
      經其催告而未為給付，自受催告時起，負遲延責任。其經
      債權人起訴而送達訴狀，或依督促程序送達支付命令，或
      為其他相類之行為者，與催告有同一之效力，民法第229
      條第1項、第2項分別定有明文。又按遲延之債務，以支付
      金錢為標的者，債權人得請求依法定利率計算之遲延利息
      。但約定利率較高者，仍從其約定利率；應付利息之債務
      ，其利率未經約定，亦無法律可據者，週年利率為百分之
      5，民法第233條第1項、第203條亦分別明定。查原告對被
      告之租金、水費及電費債權合計84,487元（計算式：租金
      72000元＋水費476元＋電費12011元＝84487元），既經原告
      提起本件訴訟，且起訴狀繕本已於110年11月11日合法送
      達被告，有本院送達證書在卷可佐（見本院卷第71頁），
      則被告迄未給付，應負遲延責任，是以，原告請求自起訴
      狀繕本送達被告之翌日即110年11月12日起至清償日止，
      按週年利率百分之5計算之法定遲延利息，核無不合，應
      予准許。　　　　　　　　
（九）綜上所述，原告依據系爭租賃契約之法律關係，請求被告
      應給付原告84,487元，及自起訴狀繕本送達被告之翌日（
      即110年11月12日）起至清償日止，按週年利率百分之5計
      算之利息，為有理由，應予准許，至逾此部分之請求，則
      屬無據，應予駁回。
（十）兩造其餘之攻擊防禦方法及未經援用之證據，經本院斟酌
      後，認為均不足以影響本判決之結果，自無逐一詳予論駁
      之必要，併此敘明。　
四、兩造均陳明願供擔保聲請假執行及免為假執行，就原告勝訴
    部分，係依民事訴訟法第427條第1項規定適用簡易訴訟程序
    ，所為被告敗訴判決，應依民事訴訟法第389條第1項第3款
    規定，依職權宣告假執行，原告雖陳明願供擔保，請准宣告
    假執行，惟本院既已依職權宣告，無再命原告提供擔保之必
    要，不另為准駁之諭知；另依民事訴訟法第392條第2項規定
    ，依被告之聲請酌定相當之擔保金額，宣告被告預供擔保而
    免為假執行；至原告敗訴部分，其假執行之聲請已失所附麗
    ，應併駁回。　　　
五、訴訟費用負擔之依據：民事訴訟法第79條。
中　　華　　民　　國　 111　　年　　9 　 月　　14 　　日
                  沙鹿簡易庭  法  官  賴秀雯
以上為正本係照原本作成。
如不服本判決，應於送達後二十日內，向本院提出上訴狀並表明
上訴理由，如於本判決宣示後送達前提起上訴者，應於判決送達
後二十日內補提上訴理由書（須附繕本）。如委任律師提起上訴
者，應一併繳納上訴審裁判費。
中　　華　　民　　國　 111　　年　　9　　月　  14　　日
                              書記官  陳任鈞